臺灣臺南地方法院刑事判決
　　公　訴　人　臺灣臺南地方法院檢察署檢察官
　　被　　　告　甲○○
　　選任辯護人　楊丕銘律師
右列被告因違反毒品危害防制條例等案件，經檢察官提起公訴（九十一年度偵字第四
四五六、四五一九、七三○四號），本院判決如左：
    主  文
甲○○共同連續販賣第一級毒品，處無期徒刑，褫奪公權終身。扣案附表編號一所示
之海洛因沒收銷燬；扣案如附表編號三至六所示之行動電話、調製工具、天平秤、帳
冊均沒收。販賣第一級毒品所得新臺幣伍仟伍佰元，應予沒收，如全部或一部無法沒
收時，應以其財產抵償之；又共同意圖販賣而持有第二級毒品，處有期徒刑陸年。扣
案如附表編號二所示之安非他命沒收銷燬；又共同未經許可持有子彈，處有期徒刑柒
月，併科罰金新臺幣伍萬元，罰金如易服勞役，以新臺幣玖佰元即銀元參佰元折算壹
日。扣案如附表編號七所示之子彈沒收；又偽造署押，處有期徒刑伍月，變造如附表
編號八所示之羅億煌身分證上甲○○相片、偽造如附表編號九至十五所示之「羅億煌
」署名及按捺指印均沒收。應執行無期徒刑，併科罰金新臺幣伍萬元，罰金如易服勞
役，以新臺幣玖佰元即銀元參佰元折算壹日，褫奪公權終身。扣案如附表編號一、二
所示之海洛因、安非他命均沒收銷燬；販賣第一級毒品所得新臺幣伍仟伍佰元，應予
沒收，如全部或一部無法沒收時，應以其財產抵償之；扣案如附表編號三至七所示之
行動電話、調製工具、天平秤、帳冊、子彈均沒收；變造如附表編號八所示之羅億煌
身分證上甲○○相片、偽造如附表編號九至十五所示之「羅億煌」署名及按捺指印均
沒收。
    事  實
一、甲○○與「己○○」（綽號「阿土」）共同基於意圖營利之概括犯意聯絡，於民
    國九十一年四月二十三日上午十時許，在台南縣仁德鄉○○路一一九號租住處，
    販賣第一級毒品海洛因一包（含袋重二點一六公克、淨重一點六三公克）予辛○○（其販賣第一級毒品及意圖販賣而持有第二級毒品案件，經本院判處應執行有
    期徒刑十七年六月，現上訴中），得款五千五百元。嗣辛○○經警查獲，為配合
    警方查緝，而打電話予甲○○，表示欲以一萬元購買海洛因，乃相約於同日下午
    一時四十分許，在台南縣仁德鄉○○路一一九號交易，經警埋伏查獲而未遂。
二、甲○○與「己○○」共同基於持有子彈之犯意，於九十一年四月間某日，在台南
    縣仁德鄉○○路一一九號租屋，未經許可，而持有具有殺傷力之改造子彈三顆、
    九ｍｍ制式子彈四顆。
三、甲○○與「己○○」共同意圖販賣第二級毒品安非他命，而於九十一年四月二十
    三日，將安非他命二十七包（含袋重九八七點三公克，總淨重九四六點二四公克
    ，共取三點八二公克鑑驗，總餘九四二點四二公克）藏置在台南縣仁德鄉○○路
    一一九號租屋，伺機販售而予以持有。
四、嗣於九十一年四月二十三日上午十時許，辛○○受乙○○（其施用第一級毒品案
    件，本院另案審理）之託，在台南縣仁德鄉○○路一一九號甲○○租屋處，以五
    千五百元向甲○○購買第一級毒品海洛因（含袋重二點一六公克，淨重一點六三
    公克）後，於同日十一時許，在台南市○○路○段四八二巷朝玄宮前，將上開毒
    品交予乙○○時當場為警查獲。辛○○遂依警員之指示，撥打甲○○門號000
    0000000號之行動電話，並告以：欲買一萬元之毒品。甲○○即向辛○○
    表示其在台南縣仁德鄉○○路一一九號家中，辛○○即引導員警前往，於同日下
    午一時四十分許，甲○○自監視器螢幕見辛○○到來，即開啟鐵捲門，經員警衝
    入後，在甲○○住處二樓後方房間內查獲海洛因（合計淨重七九九點八七公克，
    包裝重二○點三一公克）、安非他命二十七包（含袋重九八七點三公克，總淨重
    九四六點二四公克，共取三點八二公克鑑驗，總餘九四二點四二公克）、天平秤
    一台、調製工具一批、吸食器一組、燈泡三個、帳冊二本、行動電話二支及甲○○自不詳時日起未經許可而持有具殺傷力之土造子彈三顆、九ｍｍ制式子彈四顆
    等物。
五、甲○○為警查獲後，為掩飾其通緝犯之身分，竟持於九十年十一、十二月間，向
    羅億煌所借得之身分證，並與蕭志峰（偵查中另案偵辦）共同基於犯意聯絡，在
    台南市○○路○段租屋處，由甲○○提供自己之照片，蕭志峰將之換貼於羅億煌
    身分證上之方式所變造之羅億煌身分證，假冒羅億煌之名應訊而行使之，並在台
    南市警察局九十一年四月二十三日之警訊筆錄、搜索扣押筆錄、扣押物品目錄表
    、偵辦毒品危害防制條例案件毒品尿液送檢清冊、逕行逮捕通知書及臺灣臺南地
    方法院檢察署九十一年四月二十四日、五月二日暨本院九十一年四月二十四日之
    訊問筆錄上偽造「羅億煌」之署名及按捺指印，足生損害於羅億煌及司法機關對
    犯罪偵查之正確性。嗣甲○○因涉嫌販賣毒品，由臺灣臺南地方法院檢察署向本
    院聲請羈押獲准，而高雄市政府警察局刑警大隊得知甲○○遭羈押消息後，向臺
    灣臺南地方法院檢察署借提訊問，經核對甲○○口卡與羅億煌口卡及變造身分證
    ，始查知上情。
六、案經台南市警察局移送暨台灣台南地方法院檢察署檢察官自動檢舉偵查起訴。
    理  由
壹【被告被訴行使變造特種文書及偽造署押部分】
一、右揭行使變造特種文書及偽造署押之事實，業據被告甲○○於本院審理時坦承不
    諱並當庭為認罪之表示（本院卷《一》第三八頁、本院卷《二》第一三七頁），
    核與被害人羅億煌於偵查中所述不知遭被告變造身分證及冒名應訊偽簽署名之情
    節相符，並有被告偽造「羅億煌」簽名及指印之台南市警察局九十一年四月二十
    三日之警訊筆錄、搜索扣押筆錄、扣押物品目錄表、偵辦毒品危害防制條例案件
    毒品尿液送檢清冊、逕行逮捕通知書及臺灣臺南地方法院檢察署九十一年四月二
    十四日、五月二日暨本院九十一年四月二十四日之訊問筆錄暨變造羅億煌身分證
    各一份扣案可資佐證，足徵被告自白行使變造特種文書及偽造署押之犯行與事實
    相符，事證明確，其此部分犯行，自堪認定。
貳【被告被訴販賣第一級毒品、未經許可持有子彈、意圖販賣而持有第二級毒品部分
   】
一、訊之被告矢口否認有販賣第一級毒品、未經許可而持有子彈及意圖販賣而持有第
    二級毒品之犯行，辯稱：台南縣仁德鄉○○路一一九號的房屋是我女友楊雅婷所
    承租，我將其中一個房間分租給「己○○」即綽號「阿土」的人，警方查扣到二
    十七包安非他命、十包海洛因及七顆子彈的房間，是「阿土」分租居住的，我不
    知道那裡面為何放置毒品及子彈。又辛○○打電話給我時，說要還「阿土」錢，
    我跟他說「阿土」不在，後來他又打電話給我，說他快到了，我看到有車開到門
    口，就開門，並不確定那是辛○○的車。我之前曾經看過辛○○來找「阿土」，
    我跟辛○○不熟，曾跟他聊過幾句話，但未曾販賣安非他命或海洛因給他云云。
    惟查：
二、被告販賣第一級毒品海洛因之犯行，業據證人辛○○於本院審理時具結證稱：我
    於九十一年四月廿三日下午一時許，為警查獲後，曾配合警方查緝毒品上源，而
    打0000000000行動電話找「阿土」購買毒品海洛因，但「阿土」不在
    ，電話是甲○○接的，我向甲○○說要拿錢去向「阿土」買毒品，甲○○對我說
    「阿土」不在，叫我過去，因為「阿土」是甲○○的老大，通常「阿土」不在時
    ，我才向甲○○拿，並將錢交給他。甲○○是替「阿土」開車的，甲○○曾拿毒
    品給我，我將購買毒品的錢給他，請他拿給「阿土」。我被警查獲當天是乙○○
    先打電話給我說他毒癮犯了，要我給他一些，但我手邊沒有毒品，我跟他說我也
    要去向別人拿，所以我才去向甲○○拿，甲○○跟我說，這次毒品成份比較好，
    要我回去施用時要加糖稀釋，我還沒有稀釋就交給乙○○等語（本院卷《二》第
    九至一八頁）。其於偵查中供稱：九十一年四月二十三日上午十一點二十分，在
    大同路二段朝玄宮前，警察在我駕駛小客車上查獲香煙盒裡的海洛因二點一公克
    ，是我於今天早上十點，在阿文（甲○○）的仁德鄉○○路一一九號住處，以五
    千五百元買的。我是用我的0000000000手機撥打甲○○的00000
    00000手機聯絡，因為乙○○在今天早上八、九點打電話給我說，他已經沒
    有錢買毒品，說若我有錢的話先去買給他止癮，所以才去向甲○○買海洛因等語
    （九十一年度偵字四四五六號卷第二○、二一頁）。復據證人乙○○於本院審理
    時具結證稱：我被警方查獲毒品案件後，約於當天早上九點到十點左右，打電話
    跟辛○○約好要交易毒品，他跟我約半小時後在台南市○○○路○段附近交易，
    當時有警察帶我去跟辛○○交易的等語（本院卷《二》第八八至八九頁）。另證
    人即參與查緝本件被告之警員戊○○於本院具結證稱：因乙○○供稱毒品是向辛○○購買的，我們就透過乙○○打電話給辛○○，表示乙○○要向他買毒品，辛○○帶毒品來要與乙○○交易時，我們就當場逮捕辛○○。又因為辛○○供稱他
    的毒品是向綽號「阿文」買的，於是我們是透過辛○○打電話給「阿文」，說要
    向他買毒品，他們約在「阿文」住處交易，我們帶著辛○○到「阿文」住處向「
    阿文」購買毒品。我們跟辛○○搭同一部車輛，辛○○在電話中已經跟「阿文」
    講我們是開何種廠牌的汽車。因為「阿文」住處有裝監視器，他看到我們的車子
    之後，就以遙控器將前門的鐵門打開，我們將車子停在鐵門前面後，就衝到「阿
    文」住處二樓，當時「阿文」人就在二樓。我們就在該住處二樓裡面的那間房間
    書桌上，發現毒品海洛因。我們就逕行搜索，搜索到海洛因、安非他命、制式九
    ○子彈、改造子彈、天平秤及調製毒品工具一批、吸食安非他命用之吸食器、吸
    食燈泡等語（本院卷《一》第八四至八六頁）。又證人即參與查緝本件被告之警
    員丙○○於本院具結證稱：其等是於九十一年四月二十三日上午七時二十分至八
    點三十分，到乙○○住處執行搜索，搜索到吸食器、燈泡、針筒，所以將乙○○
    帶回警局，根據乙○○的供詞，又於同日上午十一點多逮捕到辛○○，再根據辛○○的供詞，於同日下午一時四十分許，逮捕到甲○○等語（本院卷《一》第八
    六至八七頁）。另參與查緝本件被告之警員丁○○於本院具結證稱：當天帶辛○○一起到甲○○住處交易毒品的警員有戊○○、黃國峰、丙○○與辛○○搭同一
    部汽車，這部汽車是辛○○的，因為「阿文」住處有監視器，若不是辛○○的車
    子，可能會引起他的懷疑。另還有一部車，有我與楊添丁、洪慶森同車，當時的
    逮捕行動是由我指揮等語（本院卷《一》第八七頁）。綜觀前揭被告與證人辛○○、乙○○、戊○○、丙○○、丁○○之陳述，本案係警方先查獲證人乙○○住
    處有施用毒品之器具，經證人乙○○供出其所施用毒品之上源而查獲證人辛○○
    ，再經證人辛○○供出其毒品上源，而查獲被告甲○○各情，應係實情
三、參以證人辛○○於九十一年四月二十三日下午一時許，先以電話與被告甲○○聯
    繫，再約時間到被告甲○○住處進行毒品交易，可見其等彼此甚為熟稔，當證人
    辛○○的自小客車到達被告甲○○住處外面時，經證人辛○○以電話通報，被告
    甲○○由其住處所裝設監視器，監看確係辛○○之車輛無誤後，才開啟住處鐵門
    ，讓證人辛○○之車輛進入，益見其顯為提防警方查緝毒品交易，而處處小心層
    層過濾。
四、又警方於九十一年四月二十三日，經由證人乙○○以電話聯絡證人辛○○相約買
    賣海洛因，證人辛○○依約於上午十一時四十二分許，到達台南市○○路○段四
    八二巷朝玄宮前交易，而在證人辛○○所駕駛的自小客車內查獲海洛因一包（含
    袋重二點一六公克、淨重一點六三公克）乙節，有索搜扣押筆錄及法務部調查局
    鑑定通知書各一份在卷可佐，足徵證人辛○○所述其所攜準備交付予證人乙○○
    的毒品海洛因係購自被告甲○○乙情，應係實在。
五、被告雖辯稱：扣案毒品海洛因係綽號「阿土」的成年男子所有云云。然據證人辛○○前揭證言，其向「阿土」購買毒品時，若「阿土」不在，就向被告購買，由
    被告交付毒品並收取金錢，九十一年四月二十三日，其亦係與被告交易毒品情事
    ，更由被告以開啟其住鐵門等情，可見被告與「阿土」共同參與販賣毒品之行為
    ，甚為明確。按被告綽號為「阿文」，其固稱扣案毒品係綽號「阿土」者所有，
    與其無關云云。惟按毒品交易乃犯罪行為，交易時均隱密為之，鮮有查證交易者
    身分資料無誤再予買賣之情形，且毒品交易之人更為防暴露身分遭人檢舉，或為
    躲避警方追緝，常不用本名而以綽號或代號稱之，故毒品交易之人僅知他方綽號
    或代號，而不知其真實姓名、年籍，與常情並無違背。本件被告為警查獲時雖稱
    其綽號為「阿土」，更冒用「羅億煌」之名應訊，然據證人辛○○所證被告甲○○確為「阿文」，其更於警詢或偵查中及本院審理時當面指認被告甲○○，即為
    販賣海洛因之人無誤，是證人辛○○應無誤認之虞。
六、稽之證人即被告同居之女友楊雅婷於偵查中亦具結證稱：我所承租台南縣仁德鄉
    ○○路一一九號房屋，除住我與甲○○外，還住有綽號「阿土」之人等語（九十
    一年度偵字第四四五號卷第三○、一一○頁）。其證詞與辛○○所述相符。且證
    人辛○○與被告甲○○熟識，彼此並無怨隙，業據其陳明在卷（同上引筆錄），
    無構陷被告入罪之理，所述被告販賣海洛因各情，應非虛捏之詞，自堪採信。準
    上，被告所陳上開房屋尚有「阿土」者居住，應屬實情。再觀之證人辛○○證稱
    ：其係向「阿土」購買海洛因，因「阿土」不在，由被告接電話，其即與被告為
    毒品買賣交易乙情。可見被告除與「阿土」者共居同一房屋外，更與「阿土」者
    共同販賣毒品海洛因，則為警在被告甲○○與「阿文」共同居住處查獲之鉅量毒
    品海洛因，應係被告與「阿土」者，共同持有，殆無疑問。
七、再者，海洛因物稀價昂，且為政府所嚴予查緝之毒品犯罪，是被告所為販賣海洛
    因之行為，有欲從中賺取買賣差價之營利意圖亦甚明確，否則其斷無甘冒被緝獲
    法辦之危險，而僅平價供予他人之理。本件被告甲○○基於販賣海洛因之故意，
    於九十一年四月二十三日下午一時四十分，與證人辛○○之相約在其住處交易，
    雖已著手實施販賣海洛因之行為；然因當時證人辛○○本無買受海洛因之真意，
    其虛與被告買賣海洛因，意在協助警察辦案，以求人贓俱獲，故形式上其與被告
    間縱已互為買賣海洛因之約定，但因警察埋伏在側，伺機逮捕，事實上被告並不
    能真正完成販賣海洛因之交易行為，且其二人亦未完成毒品與金錢之交付，是此
    次被告販賣海洛因之犯行，應僅止未遂而已。
八、至於被告辯稱：證人辛○○所遭查獲之海洛因純度為百分之五十七點七六，而被
    告住處被查獲的海洛因純度為百分之四點七一，兩者差異甚大，難認證人辛○○
    被查獲之海洛因係被告所販賣云云。但衡之一般販毒者每批毒品純度不盡相同，
    而購毒者亦輒有稀釋後再轉售或施用的情形，此徵之證人辛○○於偵查中具結證
    稱：甲○○拿毒品給我時，要我吸食前要稀釋，以免尿液被驗出陽性反應，要戒
    也比較好戒，他自己要吸的與要賣的有分開，所以濃度自然不同等語（九十一年
    度偵字第四四五六號卷第一三二頁背面），其於本院復具結證稱：因為怕會上癮
    ，買回來的海洛因有時候有稀釋，有時候沒有等情（本院卷《二》第二二頁）。
    故不能以兩者毒品純度不同，即遽謂證人辛○○之指證為不實。
九、此外，尚有為警在被告租住處所起獲之白色粉末十包（合計淨重七九九點八七公
    克，包裝重二○點三一公克）扣案可稽，上開白色粉末經鑑定結果，確為第一級
    毒品海洛因，有法務部調查局調科壹字第二○○○○三九三○號鑑定通知書一紙
    附卷可考。復有被告販賣海洛因使用0000000000號行動電話（含晶片
    一個）一支、調製工具（鍋子二個、濾網一個、杓子二根）天平秤一台、帳冊二
    本扣案可資佐證。
十、被告雖否認持有子彈及意圖販賣而持有第二級毒品之犯行，惟扣案九ｍｍ制式子
    彈四顆、改造子彈三顆、安非他命二十七包連同扣案海洛因，係放置在被告所居
    住台南縣仁德鄉○○路一一九號房屋二樓房間內乙情，業據前往查緝之警員即證
    人戊○○於本院證述無誤（同上引筆錄），復有搜索扣押筆錄一份在卷可考。按
    子彈、毒品均係管制物品，未經許可持有子彈、毒品係政府強力取締之行為，衡
    諸警方前往查緝時被告正在該租居處二樓，準備與證人辛○○為毒品海洛因買賣
    交易，且據證人戊○○所述，該海洛因更放在二樓房間內桌子上等情（同上引筆
    錄），而上開子彈、安非他命係與海洛因在同一房間內為警搜索查扣，被告諉稱
    該子彈及安非他命非其所有，實與一般社會經驗有違。又被告既與「阿土」之人
    共同居住在該房屋內，復共同持有上開海洛因，並販賣海洛因予證人辛○○，該
    子彈及安非他命又與海洛因置放同一房間為警搜獲，尚難認扣案子彈及安非他命
    係「阿土」者單獨所有，則其與「阿土」者共同持有上開子彈及安非他命，尚符
    常情。
十一、按安非他命物稀價昂，持有安非他命係犯罪之行為，苟被告非為圖取暴利，衡
      情應無甘冒被取締判刑之危險，而囤積鉅量安非他命，又縱為自己施用而準備
      ，亦鮮有花費鉅資貯置如此數量，又分裝成等量二十七包者，是其有俟機販賣
      藉此弁利之意圖，甚為明灼。此外，復有安非他命二十七包（含袋重九八七點
      三公克，總淨重九四六點二四公克，共取三點八二公克鑑驗，總餘九四二點四
      二公克）扣案，有內政部警政署刑事警察局鑑證書附卷可資佐證。
十二、又扣案子彈七顆，三顆係土造子彈，四顆係九ｍｍ制式子彈，認均具殺傷力，
      有內政部警政署刑事警察局九十一年五月二十九日刑鑑字第○九一○一○八八
      ○六號槍彈鑑定書一紙在卷可憑。
十三、綜上論述，被告所辯未販賣海洛因予證人辛○○、扣案毒品海洛因、安非他命
      及子彈非其所持有云云，無非畏罪卸責之詞，不足採信。事證已甚明確，其販
      賣第一級毒品海洛因、意圖販賣持有第二級毒品安非他命、未經許可持有子彈
      之犯行，均堪以認定。
參【論罪科刑部分】
一、按被告行為後毒品危害防制條例經總統於九十二年七月九日總統華總一義字第０
    九二００一二一九三０號令修正公布；並自公布後六個月施行。原毒品危害防制
    條例第四條由五項增列為六項，同條第一項販賣第一級毒品部分之構成要件及法
    定刑並未更動，且同條例第五條第二項意圖販賣而持有第二級毒品部分之構成要
    件及法定刑亦未變動，爰併依刑法第二條第一項前段規定，適用修正後毒品危害
    防制條例第四條及第五條第二項之規定，合先敘明。
二、查海洛因及安非他命，分別屬修正後毒品危害防制條例第二條第二項第一、二款
    所列之第一、二級毒品。核被告所為，係犯修正後毒品危害防制條例第四條第一
    項之販賣第一級毒品罪，及同條例第五條第二項之意圖販賣而持有第二級毒品罪
    、槍砲彈藥刀械管制條例第十二條第四項之未經許可持有子彈罪、刑法第二百十
六條、第二百十二條之行使變造特種文書罪、第二百十七條之偽造署押罪。公訴
    意旨認被告所為事實欄三、五之行為，各係犯毒品危害防制條例第四條第二項之
    販賣第二級毒品罪、刑法第二百十條之偽造私文書罪，尚有未洽，惟因其基本事
    實同一，本院自得予以審理，並各依同條例第五條第二項意圖販賣而持有第二級
    毒品罪、刑法第二百十七條之偽造署押罪論處，爰變更其起訴法條。被告與「己○○」即綽號「阿土」男子間就販賣第一級毒品罪、意圖販賣持有第二級毒品安
    非他命罪、未經許可持有子彈罪；被告與蕭志峰間就變造「羅億煌」身分證特種
    文書罪，各有犯意聯絡及行為分擔，應論以共同正犯。被告持有第一級毒品海洛
    因及第二級毒品安非他命之低度行為，為販賣第一級毒品及意圖販賣而持有第二
    級毒品之高度行為所吸收，均不另論罪。被告於九十一年四月二十三日下午一時
    四十分許，已著手於販賣海洛因之行為，惟尚未將海洛因交予證人辛○○即為警
    查獲，為未遂犯。被告先後二次販賣海洛因之既、未遂之行為之行為，時間緊接
    ，方法相同，所犯係犯罪構成要件相同之罪名，顯係出於概括犯意反覆為之，為
    連續犯，應依刑法第五十六條規定，論以販賣第一級毒品既遂一罪，僅就罰金刑
    部分加重其刑，其法定刑為死刑、無期徒刑部分，依法不得加重。被告多次偽造
    署押行為，均係出於同一犯意，皆屬當次犯行之一部，為接續行為，為實質上一
    罪，併予明。被告所犯行使變造特種文書與偽造署押罪間，有方法結果的牽連
    關係，應從一重之偽造署押罪處斷。又被告所犯販賣第一級毒品海洛因及意圖販
    賣而持有第二級毒品安非他命、未經許可持有子彈、偽造署押四罪，犯意各別，
    行為互殊，應予分論併罰。公訴意旨另認被告自九十年有間起至九十一四月二十
    三日上午十時前，尚有連續多次販賣海洛因及安非他命因予證人辛○○之犯行，
    惟公訴所指被告此部分犯行，單憑證人辛○○之片面指述，而證人辛○○雖指稱
    ：曾向被告購買約五十萬元的海洛因及安非他命等語。但其對於本院訊問究自何
    時向被告起購買毒品海洛因及安非他命、每次所購金額及數量各係多少等毒品交
    易之重要事項，均表示未能明確或忘記了等語（本院卷《二》第二○、二一頁）
    ，復無其他證據足以佐證確有其事，自難遽入被告此部分於罪。惟公訴人認被告
    此部分販賣第一級毒品犯行，與前揭有罪部分，有連續犯裁判上一罪關係，爰不
    另為無罪之諭知，公訴人所訴被告販賣第二級毒品部分，本院認被告僅止於意圖
    販賣而持有第二級毒品之犯行，業為變更起訴法之諭知，已如前述，附此指明。
    爰審酌被告被告有違反麻醉藥品管理條例、賭博、施用第二級毒品、違反槍砲彈
    藥刀械管制條例等犯罪前科（未構成累犯），有臺灣高等法院被告全國前案紀錄
    表可參，素行不佳，為謀私利，販賣毒品海洛因，嚴重戕害國民身心健康，對社
    會善良風俗及安寧秩序損害甚鉅，並參酌其販賣毒品之次數雖不多，但持有龐大
    數量的海洛因及安非他命，所生潛在的危害非輕，及其持有子彈，到案後狡飾犯
    行復假冒他人名義應訊，毫無悔意等一切情狀，量處如主文所示之刑，並就販賣
    第一級毒品罪部分，宣告褫奪公權終身，及定其應執行之刑，以示儆懲。至於被
    告經警查獲後，雖供出毒品係綽號「阿土」者即「己○○」所販賣及持有，惟經
    本院以證人身分傳喚己○○，其並未到庭，經拘提復未獲等情，有本院送達證書
    及洽辦公務電話紀錄在卷可佐，故尚不能認被告配合查緝犯罪，因而破獲「己○○」販賣第一級毒品海洛因案件，並不符合依毒品危害防制條例第十七條規定，
    減輕其刑之規定，附此敘明。
三、扣案如附表編號一、二所示海洛因、安非他命，均屬違禁物。又前開海洛因及安
    非他命黏附在包裝袋上，無法析離，應連同包裝袋併依毒品危害防制條例第十八
    條第一項前段規定宣告沒收銷燬之。另扣案如附表編號三所示行動電話，係專供
    被告販賣毒品聯絡使用，而扣案如附表編號四所示調製工具（鍋子二個、濾網一
    個、杓子二根），如附表編號五、六所示天平秤、帳冊皆為被告專供秤重及分裝
    有毒品海洛因及記帳所用之工具，均係被告販賣海洛因使用之物，應依刑法第三
    十八條第一項第二款規定宣告沒收。扣案如附表編號七所示子彈，均具有殺傷力
    ，屬違禁物，應依刑法第三十八條第一項第一款之規定宣告沒收。又如附表編號
    八所示變造羅億煌身分證上甲○○相片，係被告所有供犯罪所用之物，應依刑法
    第三十八條第一項第二款之規定宣告沒收。另如附表編號九至十五所示各於臺南
    市警察局警訊筆錄、搜索扣押筆錄、扣押物品目錄表、偵辦毒品危害防制條例案
    件毒品尿液送檢清冊、逕行逮捕通知書暨臺灣臺南地方法院檢察署訊問筆錄及本
    院訊問筆錄上偽造「羅億煌之署名及按捺之指印，均依刑法第二百十九條規定宣
    告沒收。至於起訴書就警員在九十一年四月二十三日扣得之000000000
    0號行動電話一支、吸食器一組、吸食燈泡三支，雖聲請宣告沒收，然本院認依
    卷內現存資料，並無證據證明前開行動電話係供被告販賣毒品所用之物，且扣案
    吸食器一組、吸食燈泡三支，又非供被告販賣第一級毒品或意圖販賣而持有第二
    級毒品所用之物，故均無庸為沒收之諭知，併附敘明。
四、被告販賣第一級毒品海洛因所得為五千五百元，應依毒品危害防制條例第十九條
    第一項之規定諭知沒收，如全部或一部不能沒收時，以其財產抵償之。
據上論斷，應依刑事訴訟法第二百九十九條第一項前段、第三百條第一項，修正後毒
品危害防制條例第四條第一項、第五條第二項、第十八條第一項前段、第十九條第一
項，槍砲彈藥刀械管制條例第十二條第四項，刑法第二條第一項前段、第十一條前段
、第二十八條、第五十六條、第二百十六條、第二百十二條、第二百十七條第一項、
第二百十九條、第五十五條、第四十二條第二項、第三十七條第一項、第五十一條第
四款、第三十八條第一項第一款，罰金罰鍰提高標準條例第一條前段、第二條，判決
如主文。
本案經檢察官庚○○到庭執行職務。
中      華      民      國    九十三    年      六      月    二十九    日
                                  臺灣臺南地方法院刑事第四庭
                                      審判長法  官  蘇清水
                                            法  官  卓穎毓
                                            法  官  謝瑞龍
附表：
┌──┬────────┬─────┬─────────────────┐
│編號│物  品  名  稱  │數    量  │備        註                      │
├──┼────────┼─────┼─────────────────┤
│一  │海洛因          │十包      │合計淨重七九九點八七公克，包裝重二│
│    │                │          │○點三一公克。                    │
├──┼────────┼─────┼─────────────────┤
│二  │安非他命        │二十七包  │含袋重九八七點三公克，總淨重九四六│
│    │                │          │點二四公克，共取三點八二公克鑑驗，│
│    │                │          │總餘九四二點四二公克。            │
├──┼────────┼─────┼─────────────────┤
│三  │00000000│一支      │                                  │
│    │二六行動電話（含│          │                                  │
│    │晶片一個）      │          │                                  │
├──┼────────┼─────┼─────────────────┤
│四  │調製工具        │鍋子二個、│                                  │
│    │                │濾網一個、│                                  │
│    │                │杓子二根  │                                  │
├──┼────────┼─────┼─────────────────┤
│五  │天平秤          │一台      │                                  │
├──┼────────┼─────┼─────────────────┤
│六  │帳冊            │二本      │                                  │
├──┼────────┼─────┼─────────────────┤
│七  │子彈            │六顆      │二顆係土造子彈（原三顆取一顆試射消│
│    │                │          │耗）、四顆係九ｍｍ制子彈          │
├──┼────────┼─────┼─────────────────┤
│八  │變造羅億煌身分證│一幀      │                                  │
│    │上甲○○相片    │          │                                  │
├──┼────────┼─────┼─────────────────┤
│九  │偽造「羅億煌」之│署名八枚、│臺南市警察局九十一年四月二十三日之│
│    │署名及按捺指印  │指印三十二│警訊筆錄                          │
│    │                │枚        │（附於南市警刑偵字第一八三、一八四│
│    │                │          │號警卷第四至十頁）                │
├──┼────────┼─────┼─────────────────┤
│十  │偽造「羅億煌」之│署名三枚、│搜索扣押筆錄                      │
│    │署名及按捺指印  │指印四枚  │（附於南市警刑偵字第一八三號警卷第│
│    │                │          │十二頁）                          │
├──┼────────┼─────┼─────────────────┤
│十一│偽造「羅億煌」之│署名一枚、│臺南市警察局扣押物品目錄表        │
│    │署名及按捺指印  │指印一枚  │（附於南市警刑偵字第一八三號警卷第│
│    │                │          │十三頁）                          │
├──┼────────┼─────┼─────────────────┤
│十二│偽造「羅億煌」之│署名一枚、│臺南市警察局偵辦毒品危害防制條例案│
│    │署名及按捺指印  │指印一枚  │件毒品尿液送檢清冊                │
│    │                │          │（附於南市警刑偵字第一八三號警卷第│
│    │                │          │十六頁）                          │
├──┼────────┼─────┼─────────────────┤
│十三│偽造「羅億煌」之│署名二枚、│臺南市警察局逕行逮捕通知書        │
│    │署名及按捺指印  │指印二枚  │（附於南市警刑偵字第一八三號警卷第│
│    │                │          │十八頁）                          │
├──┼────────┼─────┼─────────────────┤
│十四│偽造「羅億煌」之│署名一枚  │臺灣臺南地方法院檢察署九十一年四月│
│    │署名            │          │二十四日及五月二日訊問筆錄        │
│    │                │          │（附於九十一年度偵字第四四五六號卷│
│    │                │          │第一六頁背面、三二頁）            │
├──┼────────┼─────┼─────────────────┤
│十五│偽造「羅億煌」之│署名一枚、│本院九十一年四月二十四日訊問筆錄  │
│    │署名            │          │（附於本院九十一年度聲羈字第一四二│
│    │                │          │號卷第六頁）                      │
└──┴────────┴─────┴─────────────────┘
右正本證明與原本無異。
如不服本判決，應於判決送達後十日內向本院提出上訴狀( 應附繕本 )。
                                            書記官  吳姁穗
中      華      民      國    九十三    年      七      月       六     日
附錄本案論罪科刑法條：
毒品違害防制條例第四條第一項
製造、運輸、販賣第一級毒品者，處死刑或無期徒刑；處無期徒刑者，得併科新台幣
一千萬元以下罰金。
毒品違害防制條例第五條第二項
意圖販賣而持有第二級毒品者，處五年以上有期徒刑，得併科新台幣五百萬元以下罰
金。
槍砲彈藥刀械管制條例第十二條第四項
未經許可，持有、寄藏或意圖販賣而陳列子彈者，處五年以下有期徒刑，併科新台幣
三百萬元以下罰金。
刑法第二百一十二條
偽造、變造護照、旅券、免許證、特許證及關於品行、能力服務或其他相類之證書、
介紹書，足以生損害於公眾或他人者，處一年以下有期徒刑、拘役或三百元以下罰金
。
刑法第二百一十六條
行使第二百十條至第二百十五條之文書者，依偽造、變造文書或登載不實事項或使登
載不實事項之規定處斷。
刑法第二百一十七條第一項
偽造印章、印文或署押，足以生損害於公眾或他人者，處三年以下有期徒刑。
